【裁判字號】    90,上訴,2829
【裁判日期】    901002
【裁判案由】    毒品危害防制條例
【裁判全文】
臺灣高等法院刑事判決                            九十年度上訴字第二八二九號
    上  訴  人  甲○○
    即  被  告
右上訴人因違反毒品危害防制條例案件，不服臺灣基隆地方法院九十年度訴字第二六
一號，中華民國九十年五月二十九日第一審判決（起訴案號：臺灣基隆地方法院檢察
署九十年度毒偵字第五一二號），提起上訴，本院判決如左：
    主      文
上訴駁回。
    事      實
一、甲○○曾因施用毒品行為，先後二次經臺灣基隆地方法院裁定送觀察、勒戒後，
    均認無繼續施用毒品之傾向，分別經臺灣基隆地方法院檢察署檢察官於八十七年
    八月十七日、八十九年三月六日，以八十七年度偵字第三三九Ｏ號、八十九年度
    毒偵緝字第九四號不起訴處分確定，於八十九年八月間，又因施用毒品行為，由
    臺灣基隆地方法院裁定令入戒治處所施以強制戒治一年，並經該院基隆簡易庭於
    八十九年八月九日以八十九年度基簡字第六七一號刑事簡易判決判處有期徒刑四
    月，如易科罰金，以三百元折算一日確定。詎甲○○仍不知悔改，復基於施用第
    一級毒品之概括犯意，自九十年二月間起至同年三月二十日上午止，在基隆市○
    ○街一九一號十一樓及基隆市○○區○○街五十五之二號三樓住處等地，以將第
    一級毒品海洛因攙入香煙中吸食或摻水置於針筒中注射入體內之方式，連續施用
    第一級毒品海洛因多次，期間平均約二、三天施用一次；另基於施用第二級毒品
    之概括犯意，自九十年二月間起至同年三月二十日上午止，在基隆市○○街一九
    一號十一樓及基隆市○○區○○街五十五之二號三樓住處等地，以將第二級毒品
    安非他命置於吸食器中燒烤成霧化白煙，再以口鼻吸入體內之方式，連續施用第
    二級毒品安非他命多次，期間平均約二天施用一次。迄九十年三月二十日下午四
    時許，在基隆市○○街一九一號十一樓處為警查獲，並扣得甲○○所有含第一級
    毒品海洛因殘渣之包裝袋四十三個、含第二級毒品安非他命殘渣之包裝袋一個、
    注射針筒五支、生理食鹽水五瓶、吸食器二組，另接受採尿送驗結果，呈嗎啡及
    安非他命陽性反應，因而查悉上情。
二、案經內政部警政署保安警察第三總隊第二大隊報告臺灣基隆地方法院檢察署檢察
    官偵查起訴。
    理      由
一、右揭事實，迭據被告甲○○於警訊、偵查、原審及本院調查、審理時自白不諱，
    並有含第一級毒品海洛因殘渣之包裝袋四十三個、含第二級毒品安非他命殘渣之
    包裝袋一個、注射針筒五支、生理食鹽水五瓶、吸食器二組扣案足資佐證，且被
    告為警查獲後接受採尿送驗結果，亦呈嗎啡及安非他命陽性反應，有基隆市衛生
    局基衛六字第Ｏ三三二八號檢驗成績書在卷可稽，足徵被告之自白確與事實相符
    。又被告曾因施用毒品案件，先後二次經原審法院裁定送觀察、勒戒後，均認無
    繼續施用毒品之傾向，分別經臺灣基隆地方法院檢察署檢察官於八十七年八月十
    七日、八十九年三月六日，以八十七年度偵字第三三九Ｏ號、八十九年度毒偵緝
    字第九四號不起訴處分確定，復於八十九年八月間，因施用毒品案件，由原審法
    院裁定令入戒治處所施以強制戒治一年，並經該院判處有期徒刑四月，如易科罰
    金，以三百元折算一日確定，有本院被告全國前案紀錄表及臺灣基隆地方法院檢
    察署刑案資料查註紀錄表在卷可稽，本件事證明確，被告右揭犯罪行為，已經證
    明。
二、核被告甲○○所為，其中施用第一級毒品海洛因部份，係犯毒品危害防制條例第
    十條第一項施用第一級毒品罪，另施用第二級毒品安非他命部份，則係犯同條例
    第十條第二項施用第二級毒品罪。被告施用毒品海洛因、安非他命前後而分別持
    有毒品海洛因、安非他命之低度行為，應分別為施用毒品海洛因、安非他命之高
    度行為所吸收，均不另論以持有第一級毒品罪、持有第二級毒品罪。被告先後多
    次施用第一級毒品海洛因及第二級毒品安非他命犯行之時間緊接，所犯罪名及構
    成要件各自相同，顯分別均基於概括犯意反覆為之，為連續犯，應分別依刑法第
    五十六條之規定以一罪論，並均加重其刑。被告所犯連續施用第一級毒品罪及連
    續施用第二級毒品罪，犯意各別、行為互殊、構成要件迥異，應予分論併罰。
三、原審法院經審理結果，認被告犯罪行為，事證明確，援引毒品危害防制條例第十
    條第一項、第二項、刑法第十一條前段、第五十六條、第五十一條第五款，經審
    酌被告品行、犯罪動機、目的、手段，多次施用毒品自戕身心，經二次觀察勒戒
    猶未能戒絕，顯無戒除毒品之決心及其犯罪後態度等一切情狀，就被告連續施用
    第一級毒品行為部份，判處有期徒刑柒月，連續施用第二級毒品行為部份，判處
    有期徒刑伍月，併定應執行刑為有期徒刑十月；且以扣案含有含有第一級毒品海
    洛因殘渣之包裝袋肆拾個及含有第二級毒品安非他命殘渣之包裝袋壹個，查所
    含毒品殘渣業與包裝袋無法析離，依毒品危害防制條例第十八條第一項前段之規
    定宣告沒收銷燬之；另注射針筒五支、生理食鹽水五瓶及吸食器二組，均係被告
    所有供犯施用毒品罪所用之物，業據被告於警訊中供承在卷，爰併依刑法第三十
    八條第一項第二款之規定宣告沒收。核原審判決認事用法均無不當或違法，量刑
    亦妥適。被告徒以原審量刑過重，請求從輕量刑為由提起上訴，為無理由，應予
    駁回。
據上論斷，應依刑事訴訟法第三百六十八條判決如主文。
本案經檢察官呂光華到庭執行職務
中    華    民    國       九十       年      十      月       二       日
                            臺灣高等法院刑事第二十五庭
                                審判長法  官  許  國  宏
                                      法  官  洪  光  燦
                                      法  官  林  勤  純
右正本證明與原本無異。
如不服關於施用第一級毒品罪部份之判決，應於收受送達後十日內向本院提出上訴書
狀，未附理由時應於提起上訴後十日內補具上訴理由書狀（均應按他造人數提出繕本
）。
施用第二級毒品罪部份不得上訴。
                                      書記官  葉  瑩  庭
中    華    民    國       九十       年      十      月       三       日
附錄本案論罪科刑法條：
毒品危害防制條例第十條第一項、第二項：
施用第一級毒品者，處六月以上五年以下有期徒刑。
施用第二級毒品者，處三年以下有期徒刑。


司法院資訊處製作；財團法人民間司法改革基金會備份。
